da: Konstitutive ingredienser: Akaciehonning; Acerolakirsebær; Alkohol; Mandelolie; Aloe vera; Aluminiumsulfat; Abrikosolie; Arganolie; Avocadoolie; Bivoks; Blåbærfrøolie; CBD; Morgenfrue; Calendulaolie; Ricinusolie; Katteurtolie; Kamille; Trækul; Kirsebærolie; Citronellaolie; Ler; Kakaosmør; Kokosolie; Kollagen; Agurkeekstrakt; Æterisk olie; Eucalyptus; Ferulinsyre; Frugtekstrakter; Glycerin; Glykolsyre; Gojibærekstrakt; Vindruekerneolie; Grøn te; Hasselnødolie; Hampolie; Honning; Hyaluronsyre; Jojobaolie; Keratin; Mælkesyre; Lanolin; Lavendelolie; Citronsmør; Citrongræsolie; Macadamiaolie; Menthol; Moringasmør; Olivenolie; Orange; Pebermynteolie; Retinol; Roseekstrakt; Hybenolie; Rosmarinolie; Salicylsyre; Sheasmør; Natriumlaurylsulfat; Sorbitol; Solsikkekerneolie; Tea tree-olie; Titandioxid; A-vitamin; C-vitamin; E-vitamin; Valnøddeolie; Vand; Hvedeprotein; Zinkoxid; Andet
el: Κύρια συστατικά: Μέλι ακακίας; Κεράσι μαλπιγγίας (Acerola); Αλκοόλ; Αμυγδαλέλαιο; Αλόη βέρα; Θειικό αργίλιο; Βερικοκέλαιο; Αργανέλαιο; Έλαιο αβοκάντο; Κερί μέλισσας; Έλαιο σπόρων μύρτιλου; CBD; Καλέντουλα; Έλαιο καλέντουλας; Καστορέλαιο; Έλαιο γληχώματος; Χαμομήλι; Ξυλάνθρακας; Έλαιο κερασιού; Έλαιο κιτρονέλλης; Πηλός; Βούτυρο κακάο; Έλαιο καρύδας; Κολλαγόνο; Εκχύλισμα αγγουριού; Αιθέριο έλαιο; Ευκάλυπτος; Φερουλικό οξύ; Εκχυλίσματα φρούτων; Γλυκερίνη; Γλυκολικό οξύ; Εκχύλισμα γκότζι μπέρι; Σταφυλέλαιο; Πράσινο τσάι; Έλαιο φουντουκιού; Κανναβέλαιο; Μέλι; Υαλουρονικό οξύ; Έλαιο jojoba; Κερατίνη; Γαλακτικό οξύ; Λανολίνη; Έλαιο λεβάντας; Λεμονάτο βούτυρο; Έλαιο λεμονόχορτου; Έλαιο Macadamia; Μινθόλη; Βούτυρο Moringa; Ελαιόλαδο; Πορτοκάλι; Μινθέλαιο; Ρετινόλη; Εκχύλισμα τριαντάφυλλου; Έλαιο κυνόροδου; Έλαιο δεντρολίβανου; Σαλικυλικό οξύ; Βούτυρο καριτέ; Λαυρυλοθειικό νάτριο; Σορβιτόλη; Ηλιέλαιο; Έλαιο τεϊόδενδρου; Διοξείδιο του τιτανίου; Βιταμίνη Α; Βιταμίνη C; Βιταμίνη Ε; Καρυδέλαιο; Νερό; Πρωτεΐνη σίτου; Οξείδιο ψευδαργύρου; Άλλο
fr: Ingrédients constitutifs: Miel d'acacia; Cerise acérola; Alcool; Huile d'amande; Aloe vera; Sulfate d’aluminium; Huile d’abricot; Huile d’argan; Huile d'avocat; Cire d’abeille; Huile de graines de myrtille; CBD; Calendula; Huile de calendula; Huile de ricin; Huile de cataire; Camomille; Charbon; Huile de cerise; Huile de citronnelle; Argile; Beurre de cacao; Huile de noix de coco; Collagène; Extrait de concombre; Huile essentielle; Eucalyptus; Acide férulique; Extraits de fruits; Glycérine; Acide glycolique; Extrait de baie de Goji; Huile de pépins de raisin; Thé vert; Huile de noisette; Huile de chanvre; Miel; Acide hyaluronique; Huile de jojoba; Kératine; Acide lactique; Lanoline; Huile de lavande; Beurre citronné; Huile de citronnelle; Huile de noix de macadamia; Menthol; Beurre de Moringa; Huile d’olive; Orange; Huile de menthe poivrée; Rétinol; Extrait de rose; Huile d’églantine; Huile de romarin; Acide salicylique; Beurre de karité; Laurylsulfate de sodium; Sorbitol; Huile de graines de tournesol; Huile d’arbre à thé; Dioxyde de titane; Vitamin A; Vitamin C; Vitamine E; Huile de noix; Eau; Protéine de blé; Oxyde de zinc; Autre
nl: Constitutieve ingrediënten: Acaciahoning; Acerola-kers; Alcohol; Amandelolie; Aloe vera; Aluminiumsulfaat; Abrikozenolie; Arganolie; Avocado-olie; Bijenwas; Bosbessenzaadolie; CBD; Goudsbloem; Calendula-olie; Wonderolie; Kattenkruid olie; Kamille; Houtskool; Kersenolie; Citronella-olie; Klei; Cacaoboter; Kokosolie; Collageen; Komkommer-extract; Essentiële olie; Eucalyptus; Ferulinezuur; Fruitextracten; Glycerine; Glycolzuur; Gojibessenextract; Druivenpitolie; Groene thee; Hazelnootolie; Hennepolie; Honing; Hyaluronzuur; Jojoba-olie; Keratine; Melkzuur; Lanoline; Lavendelolie; Citroenboter; Citroengrasolie; Macadamiaolie; Menthol; Moringa-boter; Olijfolie; Oranje; Pepermuntolie; Retinol; Rozenextract; Rozenbottelolie; Rozemarijnolie; Salicylzuur; Sheaboter; Natriumlaurylsulfaat; Sorbitol; Zonnebloempitolie; Teatree-olie; Titaandioxide; Vitamine A; Vitamine C; Vitamine E; Walnootolie; Water; Tarwe-eiwit; Zinkoxide; Andere
pt-BR: Ingredientes constitutivos: Mel de acácia; Acerola; Álcool; Óleo de amêndoa; Aloe vera; Sulfato de alumínio; Óleo de damasco; Óleo de argan; Óleo de abacate; Cera de abelha; Óleo de semente de mirtilo; CBD; Calêndula; Óleo de calêndula; Óleo de rícino; Óleo de erva-de-gato; Camomila; Carvão; Óleo de cereja; Óleo de citronela; Argila; Manteiga de cacau; Óleo de coco; Colágeno; Extrato de pepino; Óleo essencial; Eucalipto; Ácido ferúlico; Extratos de frutas; Glicerina; Ácido glicólico; Extrato de Goji Berry; Óleo de semente de uva; Chá verde; Óleo de avelã; Óleo para cânhamo; Mel; Ácido hialurônico; Óleo de jojoba; Queratina; Ácido lático; Lanolina; Óleo de lavanda; Manteiga de limão; Óleo de capim-limão; Óleo de macadâmia; Mentol; Manteiga de moringa; Azeite de oliva; Laranja; Óleo de hortelã; Retinol; Extrato de rosas; Óleo de rosa mosqueta; Óleo de alecrim; Ácido salicílico; Manteiga de caritê; Lauril sulfato de sódio; Sorbitol; Óleo de semente de girassol; Óleo de melaleuca; Dióxido de titânio; Vitamina A; Vitamina C; Vitamina E; Óleo de nozes; Água; Proteína de trigo; Óxido de zinco; Outro
pl: Składniki konstytutywne: Miód akacjowy; Owoce aceroli; Alkohol; Migdałowiec pospolity; Aloes zwyczajny; Siarczan glinu; Olej z moreli; Olej arganowy; Olej z awokado; Wosk pszczeli; Olej z nasion borówki; CBD; Calendula; Olejek z nagietka; Olej rycynowy; Olejek z kocimiętki; Rumianek rzymski; Węgiel drzewny; Olejek wiśniowy; Olejek cytronellowy; Gliniana; Masło kakaowe; Olej kokosowy; Kolagen; Ekstrakt z ogórka; Olejek eteryczny; Eukaliptus; Kwas ferulowy; Wyciągi owocowe; Gliceryna; Kwas glikolowy; Ekstrakt z jagód goji; Olej z pestek winogron; Herbata zielona; Olej z orzechów laskowych; Olej konopny; Miód; Kwas hialuronowy; Olej jojoba; Keratyna; Kwas mlekowy; Lanolina; Olejek lawendowy; Masło cytrynowe; Olejek z trawy cytrynowej; Olej makadamia; Mentol; Masło z moringi; Oliwa z oliwek; Pomarańcza; Olejek z mięty pieprzowej; Retinol; Ekstrakt różany; Olejek różany; Olejek rozmarynowy; Kwas salicylowy; Masło karite; Laurylosiarczan sodu; Sorbit; Olej słonecznikowy; Olejek z drzewa herbacianego; Dwutlenek tytanu; Witamina A; Witamina C; Witamina E; Olej z orzechów włoskich; Woda; Białko pszenicy; Tlenek cynku; Pozostałe
th: ส่วนผสมที่เป็นส่วนประกอบ: น้ำผึ้งอะคาเซีย; อะเซโรลา เชอร์รี่; แอลกอฮอล์; น้ำมันอัลมอนด์; ว่านหางจระเข้; อะลูมิเนียมซัลเฟต; น้ำมันแอปริคอต; น้ำมันอาร์แกน; น้ำมันอะโวคาโด; ขี้ผึ้ง; น้ำมันเมล็ดบลูเบอร์รี่; CBD; คาเลนดูลา; น้ำมันคาเลนดูลา; น้ำมันละหุ่ง; น้ำมันกัญชาแมว; ดอกคาโมไมล์; ถ่านไม้; น้ำมันเชอร์รี่; น้ำมันตะไคร้หอม; ดินเหนียว; เนยโกโก้; น้ำมันมะพร้าว; คอลลาเจน; สารสกัดจากแตงกวา; น้ำมันหอมระเหย; ยูคาลิปตัส; กรดเฟอร์รูลิก; สารสกัดจากผลไม้; กลีเซอรีน; กรดไกลโคลิก; สารสกัดจากโกจิเบอร์รี่; น้ำมันจากเมล็ดองุ่น; ชาเขียว; น้ำมันเฮเซลนัท; น้ำมันกัญชง; น้ำผึ้ง; กรดไฮยาลูโรนิก; น้ำมันโจโจบา; เคราติน; กรดแลคติก; ลาโนลิน; น้ำมันลาเวนเดอร์; เลมอนบัตเตอร์; น้ำมันตะไคร้; น้ำมันแมคาเดเมีย; รสเมนทอล; โมริงก้าบัตเตอร์; น้ำมันมะกอก; ส้ม; น้ำมันเปปเปอร์มินต์; เรตินอล; สารสกัดจากดอกกุหลาบ; น้ำมันผลกุหลาบป่า; น้ำมันโรสแมรี่; กรดซาลิไซลิก; เชียบัตเตอร์; โซเดียมลอริลซัลเฟต; ซอร์บิทอล; น้ำมันเมล็ดทานตะวัน; น้ำมันต้นทีทรี; ไทเทเนียมไดออกไซด์; วิตามินเอ; วิตามินซี; วิตามินอี; น้ำมันวอลนัท; น้ำ; โปรตีนจากข้าวสาลี; ซิงค์ออกไซด์; อื่นๆ
vi: Thành phần cấu tạo: Mật ong hoa keo; Sơ ri acerola; Cồn; Dầu hạnh nhân; Nha đam; Nhôm sunfat; Dầu mơ; Dầu argan; Dầu bơ; Sáp ong; Dầu hạt việt quất; CBD; Cúc xuxi; Dầu hoa cúc; Dầu thầu dầu; Dầu catnip; Cúc La Mã; Than củi; Dầu anh đào; Dầu sả; Đất sét; Bơ ca cao; Dầu dừa; Collagen; Chiết xuất dưa chuột; Tinh dầu; Bạch đàn; Axit ferulic; Chiết xuất trái cây; Glycerin; Axit glycolic; Chiết xuất kỷ tử; Dầu hạt nho; Trà xanh; Dầu hạt phỉ; Dầu gai dầu; Mật ong; Axit hyaluronic; Dầu jojoba; Keratin; Axit lactic; Lanolin; Dầu hoa oải hương; Bơ chanh; Dầu sả; Dầu mắc ca; Tinh dầu bạc hà; Bơ chùm ngây; Dầu ô liu; Vang cam; Dầu bạc hà cay; Retinol; Chiết xuất hoa hồng; Dầu tầm xuân; Dầu hương thảo; Axit salicylic; Bơ hạt mỡ; Natri lauryl sunfat; Sorbitol; Dầu hạt hướng dương; Dầu tràm trà; titan dioxit; Vitamin A; Vitamin C; Vitamin E; Dầu óc chó; Nước; Protein lúa mì; Kẽm oxit; Khác
sv: Innehåll: Acacia honung; Acerola körsbär; Alkohol; Mandelolja; Aloe vera; Aluminiumsulfat; Aprikosolja; Arganolja; Avokadoolja; Bivax; Blåbärsfröolja; CBD; Ringblomma; Calendula-olja; Ricinolja; Kattmyntaolja; Kamomill; Träkol; Körsbärsolja; Citronellolja; Lera; Kakaosmör; Kokosolja; Kollagen; Gurkextrakt; Eterisk olja; Eukalyptus; Ferulsyra; Fruktextrakt; Glycerin; Glykolsyra; Gojibärsextrakt; Druvkärneolja; Grönt te; Hasselnötsolja; Hampaolja; Honung; Hyaluronsyra; Jojobaolja; Keratin; Mjölksyra; Lanolin; Lavendelolja; Citronsmör; Citrongräsolja; Macadamiaolja; Mentol; Moringasmör; Olivolja; Apelsin; Pepparmintsolja; Retinol; Rosextrakt; Nyponolja; Rosmarinolja; Salicylsyra; Sheasmör; Natriumlaurylsulfat; Sorbitol; Solrosfröolja; Tea tree-olja; Titandioxid; Vitamin A; Vitamin C; Vitamin E; Valnötsolja; Vatten; Veteprotein; Zinkoxid; Annat
sk-SK: Hlavné zložky: Akáciový med; Čerešňa Acerola; Alkohol; Mandľový olej; Aloe vera; Síran hlinitý; Marhuľový olej; Arganový olej; Avokádový olej; Včelí vosk; Olej z čučoriedkových semien; CBD; Nechtík lekársky; Nechtíkový olej; Ricínový olej; Kocúrnikový olej; Harmanček; Drevené uhlie; Čerešňový olej; Citronelový olej; Hlina; Kakaové maslo; Kokosový olej; Kolagén; Extrakt z uhorky; Esenciálny olej; Eukalyptus; Kyselina ferulová; Výťažky z ovocia; Glycerín; Kyselina glykolová; Extrakt z bobúľ Goji; Hroznový olej; Zelený čaj; Olej z lieskových orieškov; Konopný olej; Med; Kyselina hyalurónová; Jojobový olej; Keratín; Kyselina mliečna; Lanolín; Levanduľový olej; Citrónové maslo; Olej z citrónovej trávy; Makadamový olej; Mentol; Moringové maslo; Olivový olej; Oranžový; Mätový olej; Retinol; Ružový extrakt; Šípkový olej; Rozmarínový olej; Kyselina salicylová; Bambucké maslo; Laurylsulfát sodný; Sorbitol; Slnečnicový olej; Olej z čajovníka; Oxid titaničitý; Vitamín A; Vitamín C; Vitamín E; Olej z vlašských orechov; Voda; Pšeničný proteín; Oxid zinočnatý; Iné
pt-PT: Ingredientes constitutivos: Mel de acácia; Acerola; Álcool; Óleo de amêndoa; Aloé vera; Sulfato de alumínio; Óleo de alperce; Óleo de argão; Óleo de abacate; Cera de abelha; Óleo de semente de mirtilo; CBD; Calêndula; Óleo de calêndula; Óleo de rícino; Óleo de erva-dos-gatos; Camomila; Carvão; Óleo de cereja; Óleo de citronela; Argila; Manteiga de cacau; Óleo de coco; Colagénio; Extrato de pepino; Óleo essencial; Eucalipto; Ácido ferúlico; Extratos de fruta; Glicerina; Ácido glicólico; Extrato de bagas de Goji; Óleo de grainhas de uva; Chá verde; Óleo de avelã; Óleo de cânhamo; Mel; Ácido hialurónico; Óleo de jojoba; Queratina; Ácido lático; Lanolina; Óleo de lavanda; Manteiga de limão; Óleo de citronela; Óleo de macadâmia; Mentol; Manteiga de moringa; Azeite; Laranja; Óleo de menta; Retinol; Extrato de rosas; Óleo de cinórrodo; Óleo de alecrim; Ácido salicílico; Manteiga de carité; Laurilsulfato de sódio; Sorbitol; Óleo de semente de girassol; Óleo da árvore do chá; Dióxido de titânio; Vitamina A; Vitamina C; Vitamina E; Óleo de noz; Água; Proteína de trigo; Óxido de zinco; Outro
sl-SI: Konstitutivne sestavine: Akacijev med; Acerola češnja; Alkohol; Mandljevo olje; Aloe vera; Aluminijev sulfat; Marelično olje; Arganovo olje; Avokadovo olje; Čebelji vosek; Olje borovničevih semen; CBD; Ognjič; Ognjičevo olje; Ricinusovo olje; Olje mačje mete; Kamilica; Oglje; Češnjevo olje; Olje citronele; Glina; Kakavovo maslo; Kokosovo olje; Kolagen; Izvleček kumare; Eterično olje; Evkaliptus; Ferulinska kislina; Sadni izvlečki; Glicerin; Glikolna kislina; Izvleček jagod goji; Olje grozdnih pešk; Zeleni čaj; Lešnikovo olje; Konopljino olje; Med; Hialuronska kislina; Jojobino olje; Keratin; Mlečna kislina; Lanolin; Olje sivke; Limonino maslo; Olje limonske trave; Olje makadamije; Mentol; Moringa maslo; Olivno olje; Pomaranča; Olje poprove mete; Retinol; Izvleček vrtnice; Šipkovo olje; Rožmarinovo olje; Salicilna kislina; Karitejevo maslo; Natrijev lavril sulfat; Sorbitol; Olje sončničnih semen; Olje čajevca; Titanov dioksid; Vitamin A; Vitamin C; Vitamin E; Orehovo olje; Voda; Pšenične beljakovine; Cinkov oksid; Drugo
nb: Konstitutive ingredienser: Akasiehonning; Acerolakirsebær; Alkohol; Mandelolje; Aloe vera; Aluminiumsulfat; Aprikosolje; Arganolje; Avokadoolje; Bivoks; Blåbærfrøolje; CBD; Calendula; Calendulaolje; Castorolje; Kattemynteolje; Kamille; Kull; Kirsebærolje; Sitronolje; Leire; Kakaosmør; Kokosolje; Kollagen; Agurkekstrakt; Eterisk olje; Eukalyptus; Ferulsyre; Fruktekstrakter; Glyserin; Glykolsyre; Gojibærekstrakt; Rapsolje; Grønn te; Hasselnøttolje; Hampolje; Honning; Hyaluronsyre; Jojobaolje; Keratin; Melkesyre; Lanolin; Lavendelolje; Sitronsmør; Sitrongressolje; Macadamiaolje; Mentol; Moringasmør; Olivenolje; Oransje; Peppermynte; Retinol; Roseekstrakt; Nypeolje; Rosmarinolje; Salisylsyre; Sheasmør; Natriumlaurylsulfat; Sorbitol; Solsikkefrøolje; Tetreolje; Titandioksid; Vitamin A; Vitamin C; Vitamin E; Valnøttolje; Vann; Hveteprotein; Sinkoksid; Annen
ru: Составные ингредиенты: Акациевый мед; Барбадосская вишня; Спирт; Миндальное масло; Алоэ вера; Сульфат алюминия; Абрикосовое масло; Аргановое масло; Масло авокадо; Пчелиный воск; Масло семян черники; CBD; Календула; Масло календулы; Касторовое масло; Масло кошачьей мяты; Ромашка; Древесный уголь; Вишневое масло; Масло цитронеллы; Глина; Масло какао; Кокосовое масло; Коллаген; Экстракт огурца; Эфирное масло; Эвкалипт; Феруловая кислота; Фруктовые экстракты; Глицерин; Гликолевая кислота; Экстракт ягод годжи; Масло виноградных косточек; Зеленый чай; Масло лесного ореха; Конопляное масло; Мед; Гиалуроновая кислота; Масло жожоба; Кератин; Молочная кислота; Ланолин; Масло лаванды; Лимонное масло; Масло лемонграсса; Масло макадамии; Ментол; Масло моринги; Оливковое масло; Апельсин; Масло перечной мяты; Ретинол; Экстракт розы; Масло шиповника; Масло розмарина; Салициловая кислота; Масло ши; Лаурилсульфат натрия; Сорбитол; Подсолнечное масло; Масло чайного дерева; Диоксид титана; Витамин А; Витамин С; Витамин Е; Арахисовое масло; Вода; Пшеничный протеин; Оксид цинка; Другое
ko: 구성 성분: 아카시아 꿀; 아세로라 체리; 알코올; 아몬드 오일; 알로에 베라; 알루미늄설페이트; 살구 오일; 아르간 오일; 아보카도 오일; 밀랍; 블루베리씨 오일; CBD; 금잔화; 카렌듈라 오일; 피마자유; 캣닙 오일; 캐모마일; 숯; 체리 오일; 시트로넬라 오일; 클레이; 코코아 버터; 코코넛 오일; 콜라겐; 오이 추출물; 에센션 오일; 유칼립투스; 페룰산; 과일 추출물; 글리세린; 글리콜산; 구기자추출물; 포도씨유; 녹차; 헤이즐넛 오일; 대마유; 꿀; 히알루론산; 호호바 오일; 케라틴; 젖산; 라놀린; 라벤더 오일; 레몬 버터; 레몬그라스 오일; 마카다미아 오일; 멘톨; 모링가 버터; 올리브유; 오렌지; 페퍼민트 오일; 레티놀; 장미추출물; 로즈힙 오일; 로즈마리 오일; 살리실산; 시어 버터; 라우릴황산나트륨; 소르비톨; 해바라기씨유; 티트리 오일; 이산화티타늄; 비타민 A; 비타민 C; 비타민 E; 호두 기름; 물; 밀 단백질; 산화아연; 기타
lt-LT: Sudedamosios dalys: Akacijų medus; Kraštuotoji malpigija; Alkoholis; Migdolų aliejus; Alijošius; Aliuminio sulfatas; Abrikosų aliejus; Arganų aliejus; Avokadų aliejus; Bičių vaškas; Mėlynių sėklų aliejus; Kanabinoidai; Medetkos; Medetkų aliejus; Ricinų aliejus; Katžolų aliejus; Ramunėlės; Anglis; Vyšnių aliejus; Citrinžolių aliejus; Molis; Kakavos sviestas; Kokosų aliejus; Kolagenas; Agurkų ekstraktas; Eterinis aliejus; Eukaliptas; Ferulo rūgštis; Vaisių ekstraktai; Glicerinas; Glikolio rūgštis; Ožerškio uogų ekstraktas; Vynuogių sėklų aliejus; Žalioji arbata; Lazdyno riešutų aliejus; Kanapių aliejus; Medus; Hialurono rūgštis; Simondsijų aliejus; Keratinas; Pieno rūgštis; Lanolinas; Levandų aliejus; Citrinų sviestas; Citrinžolių aliejus; Makadamijų aliejus; Mentolis; Moringų sviestas; Alyvuogių aliejus; Apelsinai; Pipirmėčių aliejus; Retinolis; Rožių ekstraktas; Erškėtuogių aliejus; Rozmarinų aliejus; Salicilo rūgštis; Sviestmedžių aliejus; Natrio laurilsulfatas; Sorbitolis; Saulėgrąžų sėklų aliejus; Arbatmedžių aliejus; Titano dioksidas; Vitaminas A; Vitaminas C; Vitaminas E; Žemės riešutų aliejus; Vanduo; Kviečių baltymai; Cinko oksidas; Kita
de: Wesentliche Inhaltsstoffe: Akazienhonig; Acerolakirsche; Alkohol; Mandelöl; Aloe vera; Aluminiumsulfat; Aprikosenöl; Arganöl; Avocadoöl; Bienenwachs; Heidelbeersamenöl; CBD; Ringelblume; Ringelblumenöl; Rizinusöl; Katzenminzenöl; Kamille; Holzkohle; Kirschöl; Citronellöl; Ton; Kakaobutter; Kokosnussöl; Kollagen; Gurkenextrakt; Ätherisches Öl; Eukalyptus; Ferulasäure; Fruchtextrakte; Glycerin; Glykolsäure; Goji-Beeren-Extrakt; Traubenkernöl; Grüner Tee; Haselnussöl; Hanföl; Honig; Hyaluronsäure; Jojobaöl; Keratin; Milchsäure; Lanolin; Lavendelöl; Zitronenbutter; Zitronengrasöl; Macadamiaöl; Menthol; Moringabutter; Olivenöl; Orange; Pfefferminzöl; Retinol; Rosenextrakt; Hagebuttenöl; Rosmarinöl; Salicylsäure; Sheabutter; Natriumlaurylsulfat; Sorbitol; Sonnenblumenöl; Teebaumöl; Titandioxid; Vitamin A; Vitamin C; Vitamin E; Walnussöl; Wasser; Weizenprotein; Zinkoxid; Sonstiges
hu: Alkotó összetevők: Akácméz; Acerola cseresznye; Alkohol; Mandulaolaj; Aloe vera; Alumínium-szulfát; Sárgabarackolaj; Argánolaj; Avokádóolaj; Méhviasz; Áfonyamagolaj; CBD; Körömvirág; Körömvirágolaj; Ricinusolaj; Macskagyökérolaj; Kamilla; Faszén; Cseresznyeolaj; Citromfűolaj; Agyag; Kakaóvaj; Kókuszolaj; Kollagén; Uborkakivonat; Illóolaj; Eukaliptusz; Ferulinsav; Gyümölcskivonatok; Glicerin; Glikolsav; Gojibogyó-kivonat; Szőlőmagolaj; Zöld tea; Mogyoróolaj; Kenderolaj; Méz; Hialuronsav; Jojobaolaj; Keratin; Tejsav; Lanolin; Levendulaolaj; Citromvaj; Citromfűolaj; Makadámolaj; Mentol; Moringavaj; Olívaolaj; Narancs; Borsmentaolaj; Retinol; Rózsakivonat; Csipkebogyóolaj; Rozmaringolaj; Szalicilsav; Sheavaj; Nátrium-lauril-szulfát; Szorbitol; Napraforgómag-olaj; Teafaolaj; Titán-dioxid; A-vitamin; C-vitamin; E-vitamin; Dióolaj; Víz; Búzafehérje; Cink-oxid; Egyéb
hr-HR: Glavni sastojci: Bagremov med; Acerola; Alkohol; Bademovo ulje; Aloja; Aluminijev sulfat; Ulje koštica marelice; Arganovo ulje; Ulje avokada; Pčelinji vosak; Ulje sjemenki borovnice; CBD; Neven; Nevenovo ulje; Ricinusovo ulje; Ulje mačje metvice; Kamilica; Ugljen; Ulje koštica trešnje; Ulje citronele; Glina; Kakao maslac; Kokosovo ulje; Kolagen; Ekstrakt krastavca; Eterično ulje; Eukaliptus; Ferulinska kiselina; Voćni ekstrakti; Glicerin; Glikolna kiselina; Ekstrakt goji bobica; Ulje sjemenki grožđa; Zeleni čaj; Ulje lješnjaka; Konopljino ulje; Med; Hijaluronska kiselina; Ulje jojobe; Keratin; Mliječna kiselina; Lanolin; Ulje lavande; Limunov maslac; Ulje limunske trave; Ulje makadamije; Mentol; Maslac moringe; Maslinovo ulje; Naranča; Ulje paprene metvice; Retinol; Ekstrakt ruže; Ulje šipka; Ulje ružmarina; Salicilna kiselina; Shea maslac; Natrijev lauril sulfat; Sorbitol; Suncokretovo ulje; Ulje čajevca; Titanijev dioksid; Vitamin A; Vitamin C; Vitamin E; Orahovo ulje; Voda; Pšenične bjelančevine; Cinkov oksid; Ostalo
fi: Olennaiset aineosat: Akaasiahunaja; Acerolakirsikka; Alkoholi; Manteliöljy; Aloe vera; Alumiinisulfaatti; Aprikoosiöljy; Arganöljy; Avokadoöljy; Mehiläisvaha; Mustikansiemenöljy; CBD; Kehäkukka; Kehäkukkaöljy; Risiiniöljy; Kissanminttuöljy; Kamomilla; Puuhiili; Kirsikkaöljy; Sitronellaöljy; Savi; Kaakaovoi; Kookosöljy; Kollageeni; Kurkkuuute; Eteerinen öljy; Eukalyptus; Ferulahappo; Hedelmäuutteet; Glyseriini; Glykolihappo; Goji-marjauute; Rypäleensiemenöljy; Vihreä tee; Hasselpähkinäöljy; Hamppuöljy; Hunaja; Hyaluronihappo; Jojobaöljy; Keratiini; Maitohappo; Lanoliini; Laventeliöljy; Sitruunavoi; Sitruunaruohoöljy; Macadamiaöljy; Mentoli; Moringavoi; Oliiviöljy; Oranssi; Piparminttuöljy; Retinoli; Ruusuuute; Ruusunmarjaöljy; Rosmariiniöljy; Salisyylihappo; Sheavoi; Natriumlauryylisulfaatti; Sorbitoli; Auringonkukkaöljy; Tea tree -öljy; Titaanidioksidi; A-vitamiini; C-vitamiini; E-vitamiini; Saksanpähkinäöljy; Vesi; Vehnäproteiini; Sinkkioksidi; Muu
zh-TW: 構成成分: 金合歡蜂蜜; 針葉櫻桃; 乙醇; 杏仁油; 蘆薈; 硫酸鋁; 杏桃油; 阿甘油; 酪梨油; 蜂蠟; 藍莓籽油; 大麻二酚 (CBD); 金盞花; 金盞花油; 蓖麻油; 貓薄荷油; 洋甘菊; 活性碳; 櫻桃油; 香茅油; 陶土; 可可脂; 椰子油; 膠原; 小黃瓜萃取物; 精油; 尤加利葉; 阿魏酸; 水果萃取物; 甘油; 甘醇酸; 枸杞萃取物; 葡萄籽榨油; 綠茶; 榛果油; 燈油; 蜂蜜; 玻尿酸; 荷荷巴油; 角蛋白; 乳酸; 羊毛脂; 薰衣草油; 檸檬奶油; 檸檬草油; 夏威夷堅果油; 薄荷醇; 辣木黃油; 橄欖油; 橙; 薄荷油; 維生素 A; 玫瑰萃取物; 玫瑰果油; 迷迭香油; 水楊酸; 乳木果油; 月桂基硫酸鈉; 山梨醇; 葵花籽油; 茶樹精油; 二氧化鈦; 維生素 A; 維生素 C; 維生素 E; 核桃油; 水; 小麥蛋白; 氧化鋅; 其他
ro-RO: Ingrediente: Miere de salcâm; Acerola; Alcool; Ulei de migdale; Aloe vera; Sulfat de aluminiu; Ulei din sâmburi de caise; Ulei de argan; Ulei de avocado; Ceară de albine; Ulei din semințe de afine; CBD; Calendula; Ulei de calendula; Ulei de ricin; Ulei de  cătușnică; Mușețel; Cărbune; Ulei din sâmburi de cireșe; Ulei de citronelă; Lut; Unt de cacao; Ulei de cocos; Colagen; Extract de castravete; Ulei esențial; Eucalipt; Acid ferulic; Extracte din fructe; Glicerină; Acid glicolic; Extract de fructe de goji; Ulei din sâmburi de struguri; Ceai verde; Ulei de alune; Ulei de cânepă; Miere; Acid hialuronic; Ulei de jojoba; Cheratină; Acid lactic; Lanolină; Ulei de lavandă; Unt cu lămâie; Ulei de lămâiță; Ulei de macadamia; Mentol; Unt de moringa; Ulei de măsline; Portocaliu; Ulei de mentă; Retinol; Extract de trandafir; Ulei de măceș; Ulei de rozmarin; Acid salicilic; Unt de Shea; Lauril sulfat de sodiu; Sorbitol; Ulei de semințe de floarea-soarelui; Ulei de arbore de ceai; Dioxid de titan; Vitamina A; Vitamina C; Vitamina E; Ulei de nucă; Apă; Proteine din grâu; Oxid de zinc; Altele
bg-BG: Основни съставки: Акациев мед; Череша ацерола; Алкохол; Бадемово масло; Алое вера; Алуминиев сулфат; Кайсиево масло; Арганово масло; Масло от авокадо; Пчелен восък; Масло от семена на червена боровинка; CBD; Невен; Масло от невен; Рициново масло; Масло от коча трева; Лайка; Въглен; Черешово масло; Масло от цитронела; Глина; Какаово масло; Кокосово масло; Колаген; Екстракт от краставица; Етерично масло; Евкалипт; Ферулова киселина; Плодови екстракти; Глицерин; Гликолова киселина; Екстракт от годжи бери; Масло от гроздови семена; Зелен чай; Лешниково масло; Конопено масло; Мед; Хиалуронова киселина; Масло от жожоба; Кератин; Млечна киселина; Ланолин; Масло от лавандула; Лимоново масло; Масло от лимонова трева; Масло от макадамия; Ментол; Масло от моринга; Зехтин; Портокал; Масло от мента; Ретинол; Екстракт от роза; Шипково масло; Масло от розмарин; Салицилова киселина; Масло от карите; Натриев лаурил сулфат; Сорбитол; Слънчогледово масло; Масло от чаено дърво; Титаниев диоксид; Витамин А; Витамин С; Витамин Е; Орехово масло; Вода; Пшеничен протеин; Цинков оксид; Други
tr: Yapıcı Malzemeler: Akasya balı; Barbados kirazı; Alkol; Badem yağı; Aloe vera; Alüminyum sülfat; Kayısı yağı; Argan yağı; Avokado yağı; Balmumu; Yaban mersini tohumu yağı; CBD; Aynısefa; Kalendula yağı; Hint yağı; Kedi nanesi yağı; Papatya; Kömür; Kiraz yağı; Sitronella yağı; Kil; Kakao yağı; Hindistancevizi yağı; Kollajen; Salatalık özü; Uçucu yağ; Okaliptüs; Ferulik asit; Meyve özleri; Gliserin; Glikolik asit; Kurt üzümü özü; Üzüm çekirdeği yağı; Yeşil çay; Fındık yağı; Kenevir yağı; Bal; Hyalüronik asit; Jojoba yağı; Keratin; Laktik asit; Lanolin; Lavanta yağı; Limon yağı; Limon otu yağı; Makademya yağı; Mentol; Katı moringa yağı; Zeytin yağı; Turuncu; Nane yağı; Retinol; Gül özü; Kuşburnu yağı; Biberiye yağı; Salisilik asit; Shea yağı; Sodyum lauril sülfat; Sorbitol; Ay çekirdeği yağı; Çay ağacı yağı; Titanyum dioksit; A vitamini; C Vitamini; E vitamini; Ceviz yağı; Su; Buğday proteini; Çinko oksit; Diğer
es: Ingredientes constitutivos: Miel de acacia; Cereza Acerola; Alcohol; Aceite de almendra; Aloe vera; Sulfato de aluminio; Aceite de albaricoque; Aceite de argán; Aceite de aguacate; Cera de abejas; Aceite de semilla de arándano; CBD; Caléndula; Aceite de caléndula; Aceite de ricino; Aceite de hierba gatera; Manzanilla; Carbón; Aceite de cereza; Aceite de citronela; Arcilla; Manteca de cacao; Aceite de coco; Colágeno; Extracto de pepino; Aceite esencial; Eucalipto; Ácido ferúlico; Extractos de frutas; Glicerina; Ácido glicólico; Extracto de bayas de Goji; Aceite de semilla de uva; Té verde; Aceite de avellana; Aceite de cáñamo; Miel; Ácido hialurónico; Aceite de jojoba; Queratina; Ácido láctico; Lanolina; Aceite de lavanda; Mantequilla de limón; Aceite de citronela; Aceite de macadamia; Mentol; Manteca de moringa; Aceite de oliva; Naranja; Aceite de menta piperita; Retinol; Extracto de rosa; Aceite de rosa mosqueta; Aceite de romero; Ácido salicílico; Manteca de karité; Lauril sulfato de sodio; Sorbitol; Aceite de semillas de girasol; Aceite de árbol de té; Dióxido de titanio; Vitamina A; Vitamina C; Vitamina E; Aceite de cacahuete; Agua; Proteína de trigo; Óxido de zinc; Otros
it: Ingredienti costituenti: Miele d'acacia; Ciliegia acerola; Alcol; Olio di mandorle; Aloe vera; Solfato di alluminio; Olio di albicocca; Olio di Argan; Olio di avocado; Cera d'api; Olio di semi di mirtillo; CBD; Calendula; Olio di calendula; Olio di ricino; Olio di erba gatta; Camomilla; Carbone; Olio di ciliegia; Olio di citronella; Argilla; Burro di cacao; Olio di cocco; Collagene; Estratto di cetriolo; Olio essenziale; Eucalipto; Acido ferulico; Estratti di frutta; Glicerina; Acido glicolico; Estratto di bacche di Goji; Olio di vinaccioli; Tè verde; Olio di nocciola; Olio di canapa; Miele; Acido ialuronico; Olio di jojoba; Cheratina; Acido lattico; Lanolina; Olio di lavanda; Burro al limone; Olio di citronella; Olio di macadamia; Mentolo; Burro di Moringa; Olio d'oliva; Arancia; Olio di menta piperita; Retinolo; Estratto di rosa; Olio di cinorrodo; Olio di rosmarino; Acido salicilico; Burro di karité; Sodio lauril solfato; Sorbitol; Olio di semi di girasole; Olio tea tree; Diossido di titanio; Vitamina A; Vitamina C; Vitamina E; Olio di noci; Acqua; Proteine del grano; Ossido di zinco; Altro
en: Constitutive ingredients: Acacia honey; Acerola cherry; Alcohol; Almond oil; Aloe vera; Aluminum sulfate; Apricot oil; Argan oil; Avocado oil; Beeswax; Blueberry seed oil; CBD; Calendula; Calendula oil; Castor oil; Catnip oil; Chamomile; Charcoal; Cherry oil; Citronella oil; Clay; Cocoa butter; Coconut oil; Collagen; Cucumber extract; Essential oil; Eucalyptus; Ferulic acid; Fruit extracts; Glycerin; Glycolic acid; Goji berry extract; Grapeseed oil; Green tea; Hazelnut oil; Hemp oil; Honey; Hyaluronic acid; Jojoba oil; Keratin; Lactic acid; Lanolin; Lavender oil; Lemon butter; Lemongrass oil; Macadamia oil; Menthol; Moringa butter; Olive oil; Orange; Peppermint oil; Retinol; Rose extract; Rosehip oil; Rosemary oil; Salicylic acid; Shea butter; Sodium lauryl sulfate; Sorbitol; Sunflower seed oil; Tea tree oil; Titanium dioxide; Vitamin A; Vitamin C; Vitamin E; Walnut oil; Water; Wheat protein; Zinc oxide; Other
cs: Základní ingredience: Akátový med; Třešeň Acerola; Alkohol; Mandlový olej; Aloe pravá; Síran hlinitý; Meruňkový olej; Arganový olej; Avokádový olej; Včelí vosk; Olej ze semen borůvek; CBD; Měsíček lékařský; Olej z měsíčku lékařského; Ricinový olej; Catnip olej; Heřmánek; Dřevěné uhlí; Třešňový olej; Citronelový olej; Plastelína; Kakaové máslo; Kokosový olej; Kolagen; Extrakt z okurky; Esenciální olej; Eukalyptus; Kyselina ferulová; Ovocné extrakty; Glycerin; Kyselina glykolová; Extrakt z bobulí Goji; Hroznový olej; Zelený čaj; Olej z lískových oříšků; Konopný olej; Med; Kyselina hyaluronová; Jojobový olej; Keratin; Kyselina mléčná; Lanolin; Levandulový olej; Citronové máslo; Olej z citronové trávy; Makadamový olej; Mentol; Moringové máslo; Olivový olej; Oranžové; Mátový olej; Retinol; Extrakt z růží; Šípkový olej; Rozmarýnový olej; Kyselina salicylová; Bambucké máslo; Laurylsulfát sodný; Sorbitol; Slunečnicový olej; Čajovníkový olej; Oxid titaničitý; Vitamín A; Vitamín C; Vitamín E; Olej z vlašských ořechů; Voda; Pšeničný protein; Oxid zinečnatý; Jiné
zh-CN: 构成成分: 洋槐花蜂蜜; 针叶樱桃; 酒精; 杏仁油; 芦荟; 硫酸铝; 杏油; 摩洛哥坚果油; 鳄梨油; 蜂蜡; 蓝莓籽油; 大麻二酚; 金盏花; 金盏花油; 蓖麻油; 猫薄荷油; 洋甘菊; 炭; 樱桃油; 香茅油; 粘土; 可可脂; 椰子油; 胶原; 黄瓜提取物; 香精油; 桉树; 阿魏酸; 水果提取物; 甘油; 乙醇酸; 枸杞提取物; 葡萄子油; 绿茶; 榛子油; 麻油; 蜂蜜; 透明质酸; 荷荷巴油; 角蛋白; 乳酸; 羊毛脂; 薰衣草油; 柠檬黄油; 柠檬草油; 澳洲坚果油; 薄荷醇; 辣木黄油; 橄榄油; 橙酒; 薄荷油; 视黄醇; 玫瑰提取物; 玫瑰果油; 迷迭香油; 水杨酸; 乳木果油; 月桂醇硫酸钠; 山梨醇; 葵花籽油; 茶树油; 二氧化钛; 维生素 A; 维生素 C; 维生素 E; 核桃油; 饮用水/纯净水; 小麦蛋白; 氧化锌; 其他
ja: 構成成分: アカシア蜂蜜; アセロラチェリー; アルコール; アーモンドオイル; アロエベラ; 硫酸アルミニウム; アンズ油; アルガンオイル; アボカドオイル; 蜜蝋; ブルーベリー種子油; CBD; カレンデュラ; カレンデュラオイル; ヒマシ油; キャットニップオイル; カモミール; 木炭; チェリー油; シトロネラオイル; クレイ; ココアバター; ココナッツオイル; コラーゲン; キュウリエキス; エッセンシャルオイル; ユーカリ; フェルラ酸; 果実エキス; グリセリン; グリコール酸; クコの実エキス; グレープシードオイル; グリーンティー; ヘーゼルナッツオイル; ヘンプオイル; はちみつ; ヒアルロン酸; ホホバオイル; ケラチン; 乳酸; ラノリン; ラベンダーオイル; レモンバター; レモングラスオイル; マカダミアオイル; メントール; モリンガバター; オリーブオイル; オレンジ; ペパーミントオイル; レチノール; バラエキス; ローズヒップオイル; ローズマリーオイル; サリチル酸; シアバター; ラウリル硫酸ナトリウム; ソルビトール; ヒマワリ種子油; ティーツリーオイル; 二酸化チタン; ビタミンA; ビタミンC; ビタミンE; クルミオイル; 水; 小麦タンパク質; 酸化亜鉛; その他